【裁判字號】    94,訴,565
【裁判日期】    950512
【裁判案由】    損害賠償等
【裁判全文】
臺灣桃園地方法院民事判決               94年度訴字第565號
原      告  元威機電工程行
法定代理人  丙○○
被      告  紹新企業有限公司
兼上一人
法定代理人  丁○○○
被      告  乙○○
            甲○○
上列當事人間請求損害賠償等事件，於民國95年4 月28日辯論終
結，本院判決如下：
    主  文
原告之訴及假執行之聲請均駁回。
訴訟費用由原告負擔。
    事  實
甲、原告方面：
壹、聲明：
一、被告應連帶給付原告新臺幣（下同）250,269 元，及自民國
    94年5 月25日寄達本院之民事追加被告狀繕本送達之翌日起
    至清償日止，按年息5%計算之利息。被告甲○○應另給付原
    告50萬元及自95年4 月24日寄達本院之民事聲明狀繕本送達
    之翌日起至清償日止，按年息5%計算之利息。
二、確認被告在本院90年度訴字第1127號給付工程款事件中，於
    92年7 月24日庭呈之協議書對於原告不生法律效力。
三、被告紹新企業有限公司有關因侵權行為取得對原告請求工程
    款945,000 元之債權應廢止。
四、訴訟費用由原告連帶負擔。
五、原告願供擔保請准宣告假執行。
貳、陳述：
一、緣88年5 月初，被告乙○○為被告紹新公司之法定代理人，
    經其代表被告紹新公司與原告簽訂買賣合約書，約定承受施
    作範圍包括新竹科學園區○○○○○路股份有限公司（下稱
    世大公司）及含華邦電子股份有限公司（下稱華邦公司）等
    研磨機台內部連線作業，被告紹新公司就承攬上開全部作業
    責任施工之總金額為35萬元（下稱系爭買賣合約）。雙方又
    於系爭買賣合約中約定，被告紹新公司必須提供工作日報表
    、出勤人數工時、機台資料連接線路等資料，以供原告作為
    審核付款條件之依據。又依系爭買賣合約，被告紹新公司、
    乙○○既願提供勞務，且被告於92年7 月24日所提出有關華
    邦潔淨識別證廠商為原告，施作有效日期至88年12月31日止
    ，足見至88年底前，其等為原告之受雇人自無疑義，因此，
    上開資料等皆屬原告所有之財產權。詎被告乙○○以被告紹
    新公司訴訟代理人名義，辯稱系爭買賣合約上揭所約定應由
    其提供之施工線路圖是屬工廠技術機密，所以無法提供，系
    爭買賣合約是事後補簽，原告於工作完成時始要求提供，已
    無法製作云云，而拒絕提供，其等對於營業上秘密之侵害昭
    然若揭。而上開世大公司與華邦公司間機台電路連線之工程
    ，原由訴外人即臺灣荏原精密股份有限公司（下稱荏原公司
    ）所承攬，88年3 月間下包給原告，原告再將部分工程轉包
    給被告紹新公司，被告紹新公司與荏原公司間則無業務往來
    ，惟被告紹新公司於實施後段工程完工後，竟於88年8 月23
    日、同年9 月21日分別向荏原公司領取工程款共計250,269
    元，造成原告不能領到荏原公司之上開工程款。而被告乙○○、丁○○○先後為被告紹新公司之法定代理人，被告丁○○○於訴訟中更有更換法定代理人為陳文光之行為，被告紹
    新公司自均應與之就侵權行為負連帶損害賠償責任，另被告
    甲○○亦為相關當事人。因此，原告依系爭買賣合約、營業
    秘密法之規定及社會公共利益之競業禁止之慣例，請求被告
    連帶負損害賠償責任，並以被告紹新公司上開所領取之250,
    269 元為損害賠償金額。
二、被告在本院90年度訴字第1127號給付工程款事件中，於92年
    7 月24日庭呈之協議書，未經原告本人簽名蓋章，實為被告
    與棄職員工即被告甲○○通謀虛偽之意思表示，此由被告甲○○於臺灣桃園地方法院檢察署90年度偵字第18882 號偵查
    中供稱：「紹新是我們下包，紹新老闆是我之友，之後，元
    威未付錢於紹新，紹新因未得錢，便要我負責，後因應紹新
    之要求，而寫此協議書，我依紹新之要求，以元威合夥人之
    名義寫之」等語，可知該協議書係出於被告等之自導自演，
    顯然是被告甲○○與其餘被告等共同故意以詐欺方式進行不
    法侵權行為，因此，該協議書對於原告不生法律效力。
三、上開協議書係被告甲○○以自己名義與他人所為之法律行為
    ，依法對原告不生效力，且該協議書內容僅係88年3 月31日
    被告甲○○發交被告紹新公司之通知書，並無轉交原告之意
    ，亦非原告之授權書，更非被告紹新公司與原告間之合約書
    或支付款項書，是故，於88年3 月31日前雙方間並無任何債
    之發生，而被告甲○○曾於本院90年度訴字第1127號案件中
    經伊質問後陳稱：不記得協議書是何時寫的，且渠向原告領
    錢後，再交給紹新公司是紹新公司個人想法，並非絕對要給
    付給紹新公司等語，而與其上開偵查中之陳述相矛盾，足印
    證上開協議書是被告紹新公司等自行創設，被告等係以此共
    同詐欺之不法侵權行為而取得對原告945,000 元之債權，不
    僅原告之商號權受到侵害，同時身心、名譽因之受其迫害，
    故請求廢止被告紹新公司因侵權行為所取得之上開債權，且
    原告依民法第198條，得拒絕履行該債務。
四、被告甲○○就系爭買賣合約所涉之工程，在法院、檢察官開
    庭時及法庭外誣稱其只是借用原告公司的牌照，並以原告公
    司為聯絡處所等語，然依工程慣例而言，就借用公司的牌照
    給他人是違法亂紀的不法行為，事實上其所言全屬無稽之談
    ，其虛構之言已嚴重侵害到原告商譽、名譽及人格法益，原
    告基於民法第195 條請求被告甲○○賠償伊50萬元之非財產
    上損害。
參、證據：提出協議書、借據、切結書、估價單、買賣合約書、
    診斷證明書、驗傷診斷書、承攬人安全衛生守則、收據、離
    職申請書、財政部台灣省北區國稅局大溪稽徵所函、本票、
    名片、電信費收據、桃園縣政府函、商業印鑑證明書、訂購
    單、請款單各1 件、存證信函4 件、相片4 張、識別證3 張
    、刑事自訴狀、筆錄、民事辯論意旨狀數份、請款單2 紙為
    證，並聲請本院命被告提出施作華邦電子及世大積體電路公
    司之化學機台連線工程之正確開工及完工期日、施工人數日
    報表、每組電源供應盤之送貨單及何人之簽收日期單、有關
    被告甲○○代理授權書、調查被告甲○○親筆協議書與買賣
    合約簽定日之先後、聲請調閱臺灣苗栗地方法院89年度自字
    第39號卷、本院90年度訴字第1127號卷、臺灣桃園地方法院
    檢察署90年度偵字第18882 號卷並聲請傳喚證人戊○○。
乙、被告方面
壹、聲明：原告之訴駁回。
貳、陳述：
一、被告紹新公司所領到的工程款250,269 元是88年7 月以後，
    即在荏原公司與原告結束承攬關係以後所做的工程，故屬於
    荏原公司與被告紹新公司之間承攬關係所領的款項。原告所
    稱系爭買賣合約之機械配圖、機台資料是荏原公司提供，於
    完工後即返還荏原公司；而工作日報表、出勤人數工時是被
    告紹新公司自己點工的資料。
二、原告所提出之協議書，是被告甲○○個人接到荏原公司的工
    程，向原告借用公司名義承攬，由被告甲○○代表去跟被告
    紹新公司簽立，原告曾與被告甲○○口頭協議由其全權處理
    該承攬契約，原告可分取每一件工程二分之一之利潤，但原
    告僅係單純借牌，惟原告又將工程款全部領走，不發給下包
    商，其乃簽署該協議書讓下包即被告紹新公司去向原告請求
    應得之工程款。
參、證據：提出傳真資料1 份為證。
    理  由
甲、程序方面：
一、按訴狀送達後，原告不得將原訴變更或追加他訴。但請求之
    基礎事實同一或不甚礙被告之防禦及訴訟之終結者，不在此
    限。民事訴訟法第255 條第1 項但書第2 款、第7 款定有明
    文。查本件原告起訴所列被告原僅被告紹新公司及被告乙○○，嗣於94年5 月25日向本院提出民事追加被告狀，主張被
    告丁○○○、甲○○為共同侵權行為人，應負連帶賠償責任
    ，賠償伊250,269 元（見本院卷第16、17頁），依本件訴訟
    之進行程度，其追加應認尚不甚礙被告之防禦及訴訟之終結
    ，依上規定，原告追加被告丁○○○、甲○○為本件之被告
    ，即屬合法。次查，原告於本件起訴後之95年4 月24日又向
    本院具狀請求追加命被告甲○○給付伊50萬元非財產上損害
    之訴訟標的，而原告主張被告甲○○之侵權行為係指其於本
    件系爭買賣合約所涉相關訴訟或偵查中，不實偽稱其借用原
    告公司牌照，並以原告公司為聯絡處所等語，造成原告商譽
    、名譽受損乙節（見本院卷第216 頁），而此部分事實核與
    原告起訴時所稱被告甲○○為不實陳述及所涉系爭買賣合約
    相關工程等情均屬同一之基礎事實，則原告此部分所為之追
    加，亦與上開規定相符，亦應准許。
二、次按，當事人喪失訴訟能力或法定代理人死亡或其代理權消
    滅者，訴訟程序在有法定代理人或取得訴訟能力之本人承受
    其訴訟以前當然停止。又聲明承受訴訟，應提出書狀於受訴
    法院，由法院送達於他造。民事訴訟法第170 條、第176 條
    定有明文。查本件原告起訴後，被告紹新公司之法定代理人
    於94年2 月14日由丁○○○變更為陳文光，嗣又變更為丁○○○，有原告提出之公司基本資料查詢2 件、經濟部公司執
    照各1 件在卷可稽（見本院壢簡卷第51-53 頁、本院卷第18
    頁），並經被告紹新公司具狀聲明由丁○○○承受本件訴訟
    ，經核與前開規定相符，應予准許。
乙、實體方面：
一、原告起訴主張：被告乙○○於88年5 月初，以被告紹新公司
    負責人身分與伊簽訂系爭買賣合約，由被告紹新公司以35萬
    元承攬伊承包自訴外人荏原公司之世大公司及含華邦公司等
    研磨機台內部連線作業之部分工程，並使用以伊公司為廠商
    名義、有效期限至88年12月31日之華邦潔淨識別證，因此，
    被告紹新公司、乙○○均為伊之受雇人，又依系爭買賣合約
    之約定被告紹新公司必須提供工作日報表、出勤人數工時、
    機台資料連接線路等資料予伊，是不論依營業秘密法第3 條
    之規定或系爭買賣合約之約定，被告紹新公司、乙○○均有
    提供上開資料予伊之義務，詎被告紹新公司、乙○○拒不依
    約提供上開資料，並於系爭買賣合約有關工程之相關訴訟中
    訛稱上開資料係被告紹新公司之營業秘密，不得提供，且系
    爭買賣合約係事後補簽，故於工程完工後，亦無法再提供上
    開資料等語，而不法侵害伊之營業秘密，並違反系爭買賣合
    約之約定，且被告紹新公司與荏原公司間並無業務往來，竟
    擅自向荏原公司領取250,269 元之工程款，致伊無法再向荏
    原公司領取該筆工程款，而受有損害，又兩造於系爭買賣合
    約另案及本案涉訟過程中，被告甲○○為不實陳述，而被告
    丁○○○則為繼任之被告紹新公司負責人，並於本件訴訟中
    因心虛而變更被告紹新公司負責人名義為其子即訴外人陳文
    光，故上開被告均為共同侵權行為人，應依營業秘密法之規
    定及系爭買賣合約之約定，連帶給付伊250,269 元之損害賠
    償金及法定遲延利息。另被告甲○○因於相關訴訟中誣稱：
    其僅係借用原告公司牌照、借用原告公司辦公處所等語，因
    借牌係屬違法亂紀之事，故伊之商譽、名譽即因而受有損害
    ，依民法第195 條第1 項之規定，應賠償伊50萬元之慰撫金
    及法定遲延利息。再者，被告甲○○為伊之棄職員工，未經
    伊之授權，擅自以原告公司代表人名義簽署協議書予被告紹
    新公司，並經被告紹新公司在本院90年度訴字第1127號給付
    工程款事件中之92年7 月24日期日提出，而該協議書依被告
    甲○○前後矛盾之陳述，可知係其與被告紹新公司通謀虛偽
    而設立，其目的在使被告紹新公司得向伊請求945,000 元之
    工程款，因此，請求確認該不法設定之協議書對伊不生效力
    。又被告紹新公司依該不法協議書所取得之上揭工程款債權
    ，依民法第198 條之規定，應予廢止，伊得依法拒絕給付等
    語。
二、被告則以：被告紹新公司所領到的工程款250,269 元是88年
    7 月以後，即在荏原公司與原告結束承攬關係以後所做的工
    程，故屬於荏原公司與被告紹新公司之間承攬關係所領的款
    項，與原告無涉。而原告所稱系爭買賣合約之機械配圖、機
    台資料是荏原公司提供，於完工後即返還荏原公司；而工作
    日報表、出勤人數工時是被告紹新公司自己點工的資料。又
    原告所提出之協議書，是被告甲○○個人接到荏原公司的工
    程，向原告借用公司名義承攬，由被告甲○○代表去跟被告
    紹新公司簽立，原告曾與被告甲○○口頭協議由其全權處理
    該承攬契約，原告可分取每一件工程二分之一之利潤，但原
    告僅係單純借牌，惟原告又將工程款全部領走，不發給下包
    商，其乃簽署該協議書讓下包即被告紹新公司去向原告請求
    應得之工程款等語置辯。
三、原告主張：兩造簽有系爭買賣合約，由被告紹新公司承作伊
    承包自荏原公司之世大公司及含華邦公司等研磨機台內部連
    線作業之部分工程，合約所訂價金為35萬元，並約定被告紹
    新公司應提供工作日報表、出勤人數工時、機台資料連接線
    路等資料予伊，惟被告紹新公司並未依約提供，被告紹新公
    司另於88年底向荏原公司領取共計250,269 元之工程款等之
    事實，業據提出與伊所述相符之系爭買賣合約書為證（見本
    院壢簡卷第18頁），且為被告所不爭執，堪信為真正。
四、原告復主張：被告紹新公司未依約提供上揭工作日報表等資
    料，業已侵害伊之營業秘密，且違反系爭買賣合約，又擅自
    向伊之上包即荏原公司領取共計250,269 元之工程款，致伊
    不能再向荏原公司請領，因此，以該金額為損害金額，請求
    被告紹新公司及其先後任之負責人即被告乙○○、丁○○○
    與本件相關人即被告甲○○負連帶給付之責等語，則為被告
    所否認，並辯以上詞。經查：
  (一)按確定判決之既判力，固以訴訟標的經表現於主文判斷事項
    為限，判決理由並無既判力，但法院於判決理由中，就訴訟
    標的以外，當事人主張之重要爭點，本於當事人辯論之結果
    已為判斷時，對此重要爭點所為之判斷，除有顯然違背法令
    ，或當事人已提出新訴訟資料，足以推翻原判斷之情形外，
    應解為在同一當事人就該已經法院判斷之重要爭點，不得作
    相反之主張或判斷，始符民事訴訟上誠信原則（最高法院92
    年度台上字第315 號判決意旨參照）。又訴訟標的之法律關
    係，於確定之終局判決中經裁判者，當事人之一造以該確定
    判決之結果為基礎，於新訴訟用作攻擊防禦方法時，他造應
    受其既判力之拘束，不得以該確定判決言詞辯論終結前，所
    提出或得提出而未提出之其他攻擊防禦方法為與該確定判決
    意旨相反之主張，此就民事訴訟法第399 條第1 項規定之趣
    旨觀之甚明（最高法院42年台上字第1306號判例意旨參照）
    。
  (二)查被告紹新公司於88年3 月間承攬原告所承包之新竹科學園
    區華邦公司及世大公司研磨機機台連線作業工程，約定以每
    點1 萬元及每組電源供應盤4 萬元計算工程款，於88年3 月
    18日至88年7 月間完成工程（即系爭工程），而原告與被告
    紹新公司因系爭工程之請求給付工程款事件，由被告紹新公
    司對原告向本院提起90年度訴字第1127號訴訟，並經臺灣高
    等法院以90年度上易字第167 號審理後判決確定（下稱本件
    前案），於本件前案之確定判決理由中，以該案證人甲○○
    於原審證稱：「其將工程轉交給元威機電工程行，元威對系
    爭工程不熟悉，所以其為元威機電工程行安排被上訴人（即
    本件被告紹新公司）為下包商，在工程施作前，其於88年3
    月間曾帶被上訴人去找上訴人（即本件原告），上訴人亦同
    意由被上訴人施作系爭工程」等語，及甲○○於被告紹新公
    司前代表人即被告乙○○向台灣苗栗地方法院自訴原告及被
    告甲○○詐欺等案件（89年度自字第39號）審理時亦陳稱略
    以：「被告陳（指丙○○）確實有授權我跟自訴人談，‧‧
    ‧」等語，核與原告於上開刑事案件審理時亦稱：「當時因
    萬盛不做該工程，邱才叫自訴人來承作，我是在88年4 月份
    才知道甲○○代表元威工程行跟自訴人談生意及自訴人承作
    該工程。」、「自訴人確實有施工，但自訴人一直不給我業
    務上所需要的日報表、線路圖，所以我沒給他錢。」、「如
    自訴人把資料備齊我願意把錢給自訴人。」等語大致相符等
    情，及被告紹新公司於該案提出原告書寫之便箋記載：「陳
    老板１、退回發票一張。２、請補請款單及借款單。３、請
    來信說明如何估價本工程及工作日報表。４、補簽合約。」
    等項，均與工程合約及工程款有關，且與原告於上開刑事案
    件審理時陳稱：「自訴人一直不給我業務上所需要的日報表
    、線路圖，所以我沒給他錢。」、「我有把發票一部份退給
    自訴人」等語可互為印證，又原告更於該案中提出雙方於完
    工後補訂之買賣契約書1 份（即本件系爭買賣合約），抗辨
    稱該買賣契約書有約定被上訴人須提出施工日報表、出勤人
    數工時、連接線路圖，被告紹新公司未提出故伊拒絕付款等
    語。而認定原告確有同意被告甲○○代找被告紹新公司施作
    系爭工程而成立承攬契約，依民法第103 條第1 項規定，該
    承攬契約效力應及於原告等情，而判命原告應給付被告紹新
    公司945,000 元之工程款等節，業據本院依原告之聲請調閱
    上開相關卷宗查對無訛。是本件系爭買賣合約所關涉者即本
    件前案之系爭工程，且本件系爭買賣合約係於系爭工程完工
    後補簽，原告並就被告紹新公司未提出施工日報表、出勤人
    數工、連接線路圖，故拒絕付款乙節提出抗辯，而據本件前
    案審理中以之為爭點而予以審酌，亦足認定。又本件前案確
    定判決既無顯然違背法令，且本件原告亦無提出足以推翻原
    判斷之新訴訟資料，則依上說明，原告再於本件主張被告紹
    新公司未提出施工日報表等資料，其所得對抗者，應僅係上
    開945,000 元之工程款，而本件250,269 元之工程款，如係
    包括於系爭工程之工程款中，不論是原告已提出之抗辯或得
    提出而未提出之抗辯，原告均已不得再基於系爭買賣合約而
    為與本件前案確定判決意旨相反之主張；如非屬系爭工程之
    工程款，則因系爭買賣合約所關涉者即系爭工程，已如前述
    ，顯見被告紹新公司辯稱該250,269 元之工程款係88年7 月
    以後其與荏原公司之另件承攬契約之工程款，與原告無涉等
    語，堪可採信，故原告主張伊因系爭買賣合約受有不能再向
    被告荏原公司領取250,269 元之工程款云云，洵無足採。
  (三)再者，原告與被告紹新公司間就系爭工程所成立者，係承攬
    契約之法律關係，亦如前述，因此，兩造間就系爭工程事後
    所補簽之系爭買賣合約，其法律關係自亦屬承攬契約無疑，
    關於原告主張依營業秘密法第3 條第1 項前段：「受雇人於
    職務上研究或開發之營業秘密，歸雇用人所有」之規定，即
    無適用之餘地，原告主張被告紹新公司、乙○○為其受雇人
    ，故系爭買賣合約所約定之施工日報表等資料為伊所有之營
    業秘密云云，即無可採。又依系爭買賣合約，上開資料須由
    被告紹新公司提供，且被告紹新公司辯稱連接線路圖係荏原
    公司提供，完工即返還等語，又未據原告予以否認，是應認
    系爭買賣合約所約定之施工日報表等資料均非屬原告所有，
    原告更無從依營業秘密法第2 條第3 款之規定採取合理之保
    密措施，故本件應認尚無營業秘密法適用之餘地，原告依營
    業秘密法之相關規定主張被告侵害伊之營業秘密，應連帶賠
    償伊250,269 元云云，亦無可採。
五、關於原告主張被告紹新公司在本件前案一審審理中，於92年
    7 月24日庭呈之協議書，未經原告本人簽名蓋章，對伊無效
    等語，亦為被告所否認。經查，該協議書內容為：「本公司
    （即指原告）願以每點1 萬元（每1 迴路計1 點）；及每組
    電源供應盤4 萬元代價，發交紹新企業公司承攬荏原精密公
    司設於世大積體電路公司之化學機械研磨機台間內連線施工
    工程」等語，並由被告甲○○以原告公司代表人名義簽名、
    捺指印，簽署日期為88年3 月31日。而上開內容，依本件前
    案判決之認定，即為系爭工程，且原告於本件亦自陳：依系
    爭協議書內容，伊應給付被告紹新公司945,000 元等語（見
    本院卷第28頁），核與被告甲○○所稱：為使下包即被告紹
    新公司得以領取應得之工程款始簽署該協議書等語均相符合
    （見本院卷第224 頁），且本件前案確定判決已認定被告甲○○確經原告同意之代理原告找被告紹新公司施作系爭工程
    ，則原告再於本件主張伊未授權被告甲○○簽署該協議書，
    該協議書對之無效云云，不足為採。
六、承前，該協議書既係被告甲○○基於合法代理原告與被告紹
    新公司成立系爭工程之承攬契約所簽署，則該協議書之簽立
    自亦屬原告之代理人即被告甲○○之代理範圍，其簽立即無
    何不法侵權行為之可言，其效力自及於原告，足以認定。原
    告於本件除空言否認伊有授權被告甲○○簽署該協議書，且
    伊本人未於該協議書親自簽名、用印云云外，亦未能舉證證
    明該協議書之簽立有何不法侵害伊之權利之事由，則原告主
    張依民法第198 條之規定，被告紹新公司係因侵權行為而對
    伊取得945,000 元之債權，伊得請求廢止該債權，並拒絕給
    付云云，自無可採。
七、原告另主張被告甲○○於系爭工程相關訴訟或刑事偵查中，
    不論法庭上或法庭外均有誹謗伊之情事，並於本件誣稱其係
    向原告借用公司牌照及辦公處所，而侵害伊之商譽、名譽及
    人格法益等語，依民法第195 條第1 項之規定，請求被告甲○○賠償非財產上之損害50萬元等語，固據提出筆錄數件為
    證。惟按，侵權行為所發生之損害賠償請求權，以有故意或
    過失不法侵害他人權利為其成立要件，若其行為並無故意或
    過失，即無賠償之可言最高法院著有49年台上字第2323號判
    例意旨可資參看。查，依原告追加此部分之訴訟時所為陳述
    ，伊指被告甲○○侵害伊之商譽、名譽、人格權之不法侵權
    行為係指被告甲○○於本件中所稱：「只是借用原告公司的
    牌照，並以原告公司為聯絡處所」等語，而查，被告甲○○
    為上開陳述係因本院詢問上開協議書是否為其所寫及原告質
    疑其是否有權代理原告簽署上開協議書時所為之回覆（見本
    院卷第55、56、148 頁），連同被告甲○○於本件前案等相
    關案件中所為陳述，經核均屬訴訟上為證人或攻擊、防禦所
    必要之陳述，難認有何妨害原告商譽、名譽、人格權之主觀
    上故意或過失。且依本件前案確定判決所為之認定，被告甲○○係經原告同意而代找被告紹新公司施作系爭工程，則被
    告甲○○上開陳述即非無稽。復者，依社會一般通念，借用
    他公司名義承包工程，尚難即認必然有損及出借名義人名譽
    之情事，而原告亦未舉證證明伊有何商譽、名譽、人格權受
    損之具體事證。至於原告主張被告甲○○於法庭外亦為誹謗
    伊之行為，然亦未能舉證以實其說。綜上，原告主張被告甲○○侵害伊之商譽、名譽及人格權，請求其賠償非財產上之
    損害50萬元云云，實屬無據。
八、綜上，本件原告主張被告違反營業秘密法及系爭買賣合約之
    約定，請求被告連帶給付250,269 元及法定遲延利息、被告
    甲○○依侵權行為之法律關係，應另賠償伊50萬元之損害賠
    償，並請求確認被告在本院90年度訴字第1127號給付工程款
    事件中，於92年7 月24日庭呈之協議書對於伊不生法律效力
    。又被告紹新企業有限公司有關因侵權行為取得對原告請求
    工程款945,000 元之債權應廢止等，均無理由，均應予駁回
    。又原告之訴既經駁回，其假執行之聲請，即失所附麗，應
    併予駁回，附此敘明。
九、本件事證已臻明確，兩造其餘之主張、陳述及所提之證據資
    料，核與判決結果無何影響，爰不一一論述，併此敘明。
十、據上論結，本件原告之訴為無理由，依民事訴訟法第78條，
    判決如主文。
中    華    民    國    95    年    5     月    12    日
                  民事第二庭    法  官  范明達
以上正本係照原本作成
如對本判決上訴，須於判決送達後20日內向本院提出上訴狀
中    華    民    國    95    年    5     月    16    日
                                書記官  李燕枝


司法院資訊處製作；財團法人民間司法改革基金會備份。
